【裁判字號】    99,抗,164
【裁判日期】    990223
【裁判案由】    聲請撤銷緩刑
【裁判全文】
臺灣高等法院刑事裁定                   99年度抗字第164號
抗  告  人
即  受刑人  甲○○
上列抗告人因聲請撤銷緩刑案件，不服臺灣士林地方法院中華民
國99年1月15日所為撤銷緩刑之裁定（99年度撤緩字第3號），提
起抗告，本院裁定如下：
    主  文
抗告駁回。
    理  由
一、原裁定略以：抗告人即受刑人甲○○因犯詐欺案件，經臺灣
    士林地方法院以98年度審簡字第101號判處拘役58日，緩刑2
    年，並應支付合計新台幣（下同）45000元予被害人陳宜貝
    、陳依加、賴永竣等人，上開判決於98年5月25日確定，惟
    受刑人迄今仍未支付被害人等任何款項等情，有上開判決書
    、本院被告前案紀錄表、被害人賴永竣出具之陳述狀在卷可
    憑，足見受刑人確實違反上開判決依刑法第74條第2項第3款
    所定負擔情節重大，可認原宣告之緩刑難收其預期效果，而
    有執行刑罰之必要，乃准檢察官之聲請，爰依刑法第75條之
    1第1項第4款規定，裁定撤銷受刑人前揭緩刑之宣告等語。
二、抗告意旨則謂：當初受刑人的問題帳戶內尚有餘額，因無法
    提領，銀行有告知會幫受刑人連絡被害人並將錢歸還，但後
    來帳戶取消後裡面已無餘額，加上受刑人失業近整年，年初
    剛獲得工作，懇請鈞院再給受刑人繼續履行之機會云云。
三、經查：
  (一)按緩刑宣告，得斟酌情形命犯罪行為人向被害人支付相當數
    額之財產或非財產上之損害賠償，此刑法第74條第2項第3款
    定有明文；受緩刑之宣告而有違反刑法第74條第2項第1款至
    第8款所定負擔情節重大，足認原宣告之緩刑難收其預期效
    果，而有執行刑罰之必要者，得撤銷其緩刑宣告，刑法第75
    條之1第1項第4款亦定有明文。至於違反第74條第2項第1款
    至第8款所定負擔「情節重大」者，依該條增訂理由，係指
    受判決人顯有履行負擔之可能，而隱匿或處分其財產、故意
    不履行、無正當事由拒絕履行或顯有逃匿之虞等情勢而言；
    另緩刑宣告是否得撤銷，除須符合刑法第75條之1第1項各款
    之要件外，該條並採裁量撤銷主義，賦予法院撤銷與否之權
    限，特於第1項規定實質要件為「足認原宣告之緩刑難收其
    預期效果，而有執行刑罰之必要」，供作審認之標準。換言
    之，被告固違反刑法第74條第2項第1款至第8款所定之負擔
    ，法官仍應依職權本於合目的性之裁量，妥適審酌被告於緩
    刑期間內違反上該負擔之情節是否重大，是否已難收其預期
    之效果，而確有執行刑罰之必要等情，非謂被告一有違反負
    擔之行為，即應當然撤銷該緩刑之宣告。
  (二)本件受刑人甲○○因犯詐欺案件，經臺灣士林地方法院以98
    年度審簡字第101號判處拘役58日，緩刑2年，並應支付被害
    人陳宜貝2萬元、自98年5月25日起按月支付5000元至清償完
    畢止；應支付被害人陳依加15000元，自98年5月25日起按月
    支付5000元至清償完畢止，另於98年5月15日前支付被害人
    賴永峻10000元等情，該判決嗣於98年5月25日確定等情，業
    據原裁定論述綦詳。然受刑人迄今未依判決所示支付賠償金
    一節，亦有被害人賴永竣所提之陳述狀、受刑人出具之抗告
    狀在卷可參。雖受刑人辯稱：問題帳戶原有餘額，銀行人員
    表示願代被告處理，後來帳戶取消後餘額為零，加上至98年
    年初即失業，今年年初才剛有工作云云，然衡以受刑人對於
    何以帳戶嗣後已無餘額一節，未見說明，又失業問題並非於
    法院命受刑人向被害人支付相當數額之財產後所生之問題，
    尚難認受刑人事後未履行負責有正當事由，足認受刑人違反
    第3款所定負擔情節，顯屬重大，上開緩刑之宣告已難收預
    期效果，受刑人上開所辯，尚難採信。從而，原審認受刑人
    有刑法第75條之1第1項第4款所規定之情形，依法撤銷其前
    所受緩刑之宣告，揆諸上開說明，並無違誤，因認本件抗告
    為無理由，應予駁回。
據上論斷，應依刑事訴訟法第412條，裁定如主文。
中    華    民    國    99    年    2     月    23    日
                  刑事第二庭  審判長法  官 洪光燦
                                    法  官 李麗玲
                                    法  官 林恆吉
以上正本證明與原本無異。
不得再抗告。
                                    書記官 陳盈璇
中    華    民    國    99    年    2     月    23    日


司法院資訊處製作；財團法人民間司法改革基金會備份。
